Minutes et répertoires du notaire Ancelot FANIN, 21 octobre 1568 - 1586 (étude XXXVI)
Archives nationales
- Minutes de Ancelot FANIN, 1568 - 1586; MC/ET/XXXVI/26 - MC/ET/XXXVI/55
  - Minutes. 1568, 21 octobre - 1569, 19 décembre, 21 octobre 1568 - 19 décembre 1569; MC/ET/XXXVI/26; registre. Document détérioré.
    - Certificat, à la requête de divers habitants de Voure, [Sèvre] sur l'état du four à ban dud. Voure [Sèvre], tenu par Gervais Romelin, boulanger, attestant qu'ils y portaient leur pâte et rapportaient leur pain, qu'il vient d'y être fait une petite réparation de maçonnerie et que le four était en bon et suffisant état et qu'ils ne peuvent en être privés au cours du procès pendant entre eux et le sr. Romelin., 12 octobre 1569; MC/ET/XXXVI/26
      E. Caron, A travers les minutes des notaires parisiens [étude XXXVI, env. 990 actes], 1559-1577, Paris, 1900, notice n°424 (voir contexte dans le Plan d’orientation général - Notaires de Paris, guides thématiques du Minutier).
      certificat; Romelin, Gervais; boulanger
    - Bail par un séquestre d'un corps d'hôtel d'une maison, rue de la Tonnellerie ayant passage par derrière, rue des Prouvaires, moyennant 190 l. et la taxe des fortifications et les sommes de deniers auxquels les propriétaires pourraient être taxés et cotisés pour quelque emprunt que ce soit., 15 octobre 1569; MC/ET/XXXVI/26
      E. Caron, A travers les minutes des notaires parisiens [étude XXXVI, env. 990 actes], 1559-1577, Paris, 1900, notice n°425 (voir contexte dans le Plan d’orientation général - Notaires de Paris, guides thématiques du Minutier).
      bail; Tonnellerie (rue de la)
    - Bail d'une grande boutique, rue Saint-Honoré, au coin de la rue des Prouvaires, moyennant 140 l., 18 octobre 1569; MC/ET/XXXVI/26; l'état des minutes rongés par les souries et détériorées par humidité ne permet plus de rien lire
      E. Caron, A travers les minutes des notaires parisiens [étude XXXVI, env. 990 actes], 1559-1577, Paris, 1900, notice n°427 (voir contexte dans le Plan d’orientation général - Notaires de Paris, guides thématiques du Minutier).
    - Quittance de 30 livres sur le prix d'une maison, rue Montorgueil, où pend pour enseigne le chef Saint-Denys., 20 octobre 1569; MC/ET/XXXVI/26
      E. Caron, A travers les minutes des notaires parisiens [étude XXXVI, env. 990 actes], 1559-1577, Paris, 1900, notice n°426 (voir contexte dans le Plan d’orientation général - Notaires de Paris, guides thématiques du Minutier).
      quittance; Montorgueil (rue)
    - Vente à Jacquet Rouillé de 100 l. de rente constituée par les prévôt e échevins sur l'impôt de 2 s. 6 d. pour muid de vin., 23 novembre 1569; MC/ET/XXXVI/26
      E. Caron, A travers les minutes des notaires parisiens [étude XXXVI, env. 990 actes], 1559-1577, Paris, 1900, notice n°430 (voir contexte dans le Plan d’orientation général - Notaires de Paris, guides thématiques du Minutier).
      acte de vente; Rouillé, Jacques
    - Vente à Jean Rouvin Me chevetier, tréfileur et hautberjonnier, de la quatrième partie d'une maison à Paris, rue de la Tableterie, laquelle soulait pendre pour enseigne l'image Saint Martin, et de présent pend pour enseigne le Chapeau Royal, et tenant par derrière à l'hôtel du Papegault 1, et grevée de charges détaillée en l'acte., 24 novembre 1569; MC/ET/XXXVI/26
      1. Papegault, perroquet
      E. Caron, A travers les minutes des notaires parisiens [étude XXXVI, env. 990 actes], 1559-1577, Paris, 1900, notice n°431 (voir contexte dans le Plan d’orientation général - Notaires de Paris, guides thématiques du Minutier).
      acte de vente; Rouvin, Jean
    - Quittance de 1,350 l. sur la maison de la rue Montorgueil, par Pierre, Ramelin [Ravyn] ou Hamelin, docteur régent de la faculté de médecine., 27 novembre 1569; MC/ET/XXXVI/26
      E. Caron, A travers les minutes des notaires parisiens [étude XXXVI, env. 990 actes], 1559-1577, Paris, 1900, notice n°428 (voir contexte dans le Plan d’orientation général - Notaires de Paris, guides thématiques du Minutier).
      quittance; Montorgueil (rue); Ravyn, Pierre; Hamelin, Pierre
  - Minutes. 1568, 8 décembre - 1570, 8 décembre 1568 - 1570; MC/ET/XXXVI/27; DUBOIS, Marin; Document détérioré.
    Attention: certains actes ont été constatés manquants
    1568, 18 décembre: actes passés par-devant Ancelot Fanin.
    1570: Marin Dubois signe aussi en premier.
    - Vente, [Philippe Lange à Marcea Meiret] moyennant 150 l., d'une maison assise entre les portes Saint-Marceau, Saint-Victor, Coppeau et le chemin [clos] d'Orléans, étant en ruine au moyen des soldats qui y ont été logés durant les troubles (liasse)., 4 janvier 1570; MC/ET/XXXVI/27
      E. Caron, A travers les minutes des notaires parisiens [étude XXXVI, env. 990 actes], 1559-1577, Paris, 1900, notice n°432 (voir contexte dans le Plan d’orientation général - Notaires de Paris, guides thématiques du Minutier).
      acte de vente; Lange, Philippe; Meiret, Marcea
    - Vente, moyennant 120 l. et diverses charges, d'une maison et jardin, sise à Paris, rue Montorgueil, ou pend pour enseigne le Coeur-Volant (liasse)., 23 janvier 1570; MC/ET/XXXVI/27
      E. Caron, A travers les minutes des notaires parisiens [étude XXXVI, env. 990 actes], 1559-1577, Paris, 1900, notice n°434 (voir contexte dans le Plan d’orientation général - Notaires de Paris, guides thématiques du Minutier).
      acte de vente; Montorgueil (rue)
    - Transport de loyers dus par les locataires d'une maison, rue du Temple, ou pend pour enseigne la Corne-de-Cerf, et de deux autres à la porte Baudoyer (liasse), 5 mars 1570; MC/ET/XXXVI/27
      E. Caron, A travers les minutes des notaires parisiens [étude XXXVI, env. 990 actes], 1559-1577, Paris, 1900, notice n°436 (voir contexte dans le Plan d’orientation général - Notaires de Paris, guides thématiques du Minutier).
      cession; Temple (rue du); Baudoyer (porte)
    - Bail d'une maison assise à Passy, en la Grande-Rue, avec trois arpents de terre en 4 pièces, au lieud. les Tournelles, 12 avril 1570; MC/ET/XXXVI/27
      E. Caron, A travers les minutes des notaires parisiens [étude XXXVI, env. 990 actes], 1559-1577, Paris, 1900, notice n°437 (voir contexte dans le Plan d’orientation général - Notaires de Paris, guides thématiques du Minutier).
    - Reconnaissance par Pierre Bonvoisin, qu'étant domestique de Jean Rouillé, marchand drapier, et de Marguerite Gobelin, sa femme, il avait profité de l'absence de son maître pour dérober une pièce de drap et l'avait voulu vendre à un fripier qui, ayant reconnu la marque dud. Rouillé, avait prévenu la dame Gobelin, sa femme. Celle-ci consent à ne pas mettre en justice led. Bonvoisin qui s'engage corps et biens à l'indemniser si Jean Rouillé à son retour des champs reconnaît quelque détournement (liasse)., 19 avril 1570; MC/ET/XXXVI/27
      E. Caron, A travers les minutes des notaires parisiens [étude XXXVI, env. 990 actes], 1559-1577, Paris, 1900, notice n°439 (voir contexte dans le Plan d’orientation général - Notaires de Paris, guides thématiques du Minutier).
      reconnaissance; Bonvoisin, Pierre; Rouillé, Jean; Gobelin, Marguerite; négociant
    - Bail, par Jean Dinoceau, de la tierce partie d'une maison, et jardin, sise à Paris ès faubourgs Saint-Honoré, vulgairement appelée la maison de Gaillon, en laquelle pend pour enseigne, sur le portail, l'image Sainte-Suzanne 1, tenant à la ruelle dud. Gaillon, moyennant la somme de 40 I. par an et la taxe des fortifications 2 (liasse)., 20 avril 1570; MC/ET/XXXVI/27
      1. La chapelle Sainte-Suzanne était quartier Gaillon.
      2. Les nouvelles fortifications de Paris étaient devenues nécessaires vers 1534, quand Charles-Quint menaçait Paris, et, en 1544, une aide de 2 s. 6 d. fut mise pour y pourvoir sur le vin entrant et sortant. Après la bataille de Saint-Quentin, une taxe fut mise sur les maisons.
      E. Caron, A travers les minutes des notaires parisiens [étude XXXVI, env. 990 actes], 1559-1577, Paris, 1900, notice n°440 (voir contexte dans le Plan d’orientation général - Notaires de Paris, guides thématiques du Minutier).
      bail; Saint-Honoré (faubourg); Dinoceau, Jean
    - Certificat par divers procureurs et bourgeois de Paris qu'ils ont eu bonne connaissance de Claude de la Rueil, receveur alternatif des tailles de Cézanne, lequel ils ont toujours connu être de la religion catholique, ancienne et romaine, et ont assisté aux fiançailles et mariage d'entre led. de la Rueil et Françoise Pinaulx, lesquels furent célébrés en l'église Saint-Germain-l'Auxerrois les 27 et 29 mai 1569 (liasse)., 25 avril 1570; MC/ET/XXXVI/27
      E. Caron, A travers les minutes des notaires parisiens [étude XXXVI, env. 990 actes], 1559-1577, Paris, 1900, notice n°441 (voir contexte dans le Plan d’orientation général - Notaires de Paris, guides thématiques du Minutier).
      certificat; La Rueil, Claude de; Pinaulx, Françoise; percepteur
    - Aveu par Naccon Marie [Marion Marye], veuve de Girardin Vauconseil, passeur ès ports de Paris, qu'elle est propriétaire d'une maison sise ès faubourgs Saint-Germaindes-Prés, devant la Tour de Nesle, et que cette maison est chargée d'une rente de 4 l. 10 s (liasse)., 29 avril 1570; MC/ET/XXXVI/27
      E. Caron, A travers les minutes des notaires parisiens [étude XXXVI, env. 990 actes], 1559-1577, Paris, 1900, notice n°442 (voir contexte dans le Plan d’orientation général - Notaires de Paris, guides thématiques du Minutier).
      Marye, Marion; Vauconseil, Girardin; transporteur de marchandises; batelier
    - Vente de 7 perches de vigne, terroir de Boussy Saint-Antoine, sur le chemin de Boussy au moulin de Rochopt (Rochau) 1, et ce moyennant 13 l., 2 mai 1570; MC/ET/XXXVI/27
      1. Ce moulin existe encore sur la rivière d'Yerres.
      E. Caron, A travers les minutes des notaires parisiens [étude XXXVI, env. 990 actes], 1559-1577, Paris, 1900, notice n°443 (voir contexte dans le Plan d’orientation général - Notaires de Paris, guides thématiques du Minutier).
    - Mise en apprentissage, par Louis de Samelan [Saincton], sr. dud. lieu, exempt des gardes de la reine, demeurant à Paris, rue d'Yenne [Diane] 2, en la Coulture Sainte-Catherine, du fils du feu Louis du Puys, chez Jean Coiffier, maître queux à Paris, demeurant au logis des Carmaux (liasse)., 6 mai 1570; MC/ET/XXXVI/27
      2. Aucune rue de ce nom ou similaire ne figure sur les plans de 1552 et 1555. [faux]
      E. Caron, A travers les minutes des notaires parisiens [étude XXXVI, env. 990 actes], 1559-1577, Paris, 1900, notice n°444 (voir contexte dans le Plan d’orientation général - Notaires de Paris, guides thématiques du Minutier).
      contrat d'apprentissage; Saincton, Louis de; Du Puys, Louis; Coiffier, Jean
    - Vente, par les héritiers de maître Girard Dombres, chirurgien et valet de chambre du roi de la 5e partie en un quart de la maison sise à Paris, rue de Four, et d'une châtaigneraie à Domont, moyennant 550 l. (liasse), 9 mai 1570; MC/ET/XXXVI/27
      E. Caron, A travers les minutes des notaires parisiens [étude XXXVI, env. 990 actes], 1559-1577, Paris, 1900, notice n°445 (voir contexte dans le Plan d’orientation général - Notaires de Paris, guides thématiques du Minutier).
      acte de vente; Dombres, Girard; chirurgien; officier de la Chambre du roi (Ancien Régime)
    - Procès-verbal requêté d'André Pinel, tenant l'hôtel de la Cornemuse, rue des Prouvaires, à l'effet de rechercher certains marchands de Lyon et de Rouen (liasse)., 12 mai 1570; MC/ET/XXXVI/27
      E. Caron, A travers les minutes des notaires parisiens [étude XXXVI, env. 990 actes], 1559-1577, Paris, 1900, notice n°446 (voir contexte dans le Plan d’orientation général - Notaires de Paris, guides thématiques du Minutier).
      procès-verbal; Prouvaires (rue des); Pinel, André
    - Vente [bail à rente moyennant 175 livres par an], par Étienne Laffille, licencié en la faculté de théologie en l'Université de Paris, à Me Pierre Laffille, son frère, docteur régent de la faculté de médecine en lad. Université, de maison et terres à Garches (liasse)., 13 mai 1570; MC/ET/XXXVI/27
      E. Caron, A travers les minutes des notaires parisiens [étude XXXVI, env. 990 actes], 1559-1577, Paris, 1900, notice n°447 (voir contexte dans le Plan d’orientation général - Notaires de Paris, guides thématiques du Minutier).
      bail; Garches (Hauts-de-Seine); Laffille, Étienne; Laffille, Pierre
    - Consentement, par Denis Mallessanf, laboureur, demeurant à Belleville-sur-Sablon, au retrait lignager d'une maison contenant 2 travées et demie, dont l'une et demie est couverte de tuiles et l'autre de chaume, plus un demi quartier de jardin, le tout sis à Belleville (liasse)., 19 mai 1570; MC/ET/XXXVI/27
      E. Caron, A travers les minutes des notaires parisiens [étude XXXVI, env. 990 actes], 1559-1577, Paris, 1900, notice n°449 (voir contexte dans le Plan d’orientation général - Notaires de Paris, guides thématiques du Minutier).
      ratification; Mallessanf, Denis; agriculteur
    - Quittance par Mre Robert Brisson, [Grisson] conseiller du roi et lieutenant de la prévôté de son hôtel, à Jean Dinoceau, commissaire et examinateur au Châtelet, de 84 l., pour rachat d'une rente de 4 l. sur une maison à Paris, rue Saint-Denis, à l'enseigne des Coquilles (liasse)., 19 mai 1570; MC/ET/XXXVI/27
      E. Caron, A travers les minutes des notaires parisiens [étude XXXVI, env. 990 actes], 1559-1577, Paris, 1900, notice n°450 (voir contexte dans le Plan d’orientation général - Notaires de Paris, guides thématiques du Minutier).
      quittance; Saint-Denis (rue); Grisson, Robert; Dinoceau, Jean; commissaire au Châtelet (Ancien Régime)
    - Bail moyennant 55 l. d'une maison sise à Paris, rue du Plat d'Étain, à l'enseigne du Plat d'Étain, par divers, et notamment Claude Baviguet [Barique], docteur régent de la faculté de médecine de l'Université de Paris., 30 mai 1570; MC/ET/XXXVI/27
      E. Caron, A travers les minutes des notaires parisiens [étude XXXVI, env. 990 actes], 1559-1577, Paris, 1900, notice n°452 (voir contexte dans le Plan d’orientation général - Notaires de Paris, guides thématiques du Minutier).
      bail; Barique, Claude
    - Aveu [Titre nouvel] d'un cens de 100 [cinq] sols parisis au profit du révérent père en Dieu Mgr l'évêque de Paris sur une maison rue Saint-Honoré, à l'enseigne des Trois-Serpettes., 30 mai 1570; MC/ET/XXXVI/27
      E. Caron, A travers les minutes des notaires parisiens [étude XXXVI, env. 990 actes], 1559-1577, Paris, 1900, notice n°453 (voir contexte dans le Plan d’orientation général - Notaires de Paris, guides thématiques du Minutier).
      titre nouvel; Saint-Honoré (rue); évêque
    - Vente par Pierre Brillet, sr. de Limours, de son office de commissaire des guerres, etc., moyennant 4 500 l. dont 1,750 l. payées comptant en doubles ducats à deux têtes, angelots, écus soleil, etc., 31 mai 1570; MC/ET/XXXVI/27
      E. Caron, A travers les minutes des notaires parisiens [étude XXXVI, env. 990 actes], 1559-1577, Paris, 1900, notice n°454 (voir contexte dans le Plan d’orientation général - Notaires de Paris, guides thématiques du Minutier).
      acte de vente; Brillet, Pierre; commissaire des guerres (Ancien Régime)
    - Quittance de 1,200 l. sur le prix d'adjudication par suite de succession vacante de la 6e partie de la moitié, et de la 7e partie de l'autre, d'une maison rue de Saint-Denis, à l'enseigne du Cheval-Noir (liasse)., 8 juin 1570; MC/ET/XXXVI/27
      E. Caron, A travers les minutes des notaires parisiens [étude XXXVI, env. 990 actes], 1559-1577, Paris, 1900, notice n°455 (voir contexte dans le Plan d’orientation général - Notaires de Paris, guides thématiques du Minutier).
      quittance; Saint-Denis (rue)
    - Transaction entre Mad. Ysabeau de Chabannes, abbesse de Pont-aux-Dames, et noble homme Nicolas Carles, payeur de la compagnie de M. le comm. [Prince] la Roche-sur-Yon (liasse)., 14 juin 1570; MC/ET/XXXVI/27
      E. Caron, A travers les minutes des notaires parisiens [étude XXXVI, env. 990 actes], 1559-1577, Paris, 1900, notice n°456 (voir contexte dans le Plan d’orientation général - Notaires de Paris, guides thématiques du Minutier).
      cession; Chabannes, Ysabeau de; Carles, Nicolas; abbé; trésorier payeur (Ancien Régime)
    - Marché pour transporter de Paris à Morlaix, moyennant 280 l., quatorze charges de marchandises de drap en sept balles et un coffre (liasse)., 15 juin 1570; MC/ET/XXXVI/27
      E. Caron, A travers les minutes des notaires parisiens [étude XXXVI, env. 990 actes], 1559-1577, Paris, 1900, notice n°457 (voir contexte dans le Plan d’orientation général - Notaires de Paris, guides thématiques du Minutier).
      marché
    - Pouvoir par le même par [révérend père en Dieu Pierre de Gondi, évêque de Paris], afin de régler toutes affaires concernant la baronnie de Gorzy, le Chastel-en-Chaulne, Gouzilliers et autres dépendances de l'évêché de Langres., juillet 1570
      Attention: l'original de l'acte est manquant.
      E. Caron, A travers les minutes des notaires parisiens [étude XXXVI, env. 990 actes], 1559-1577, Paris, 1900, notice n°491 (voir contexte dans le Plan d’orientation général - Notaires de Paris, guides thématiques du Minutier).
      procuration; Gondi, Pierre de; évêque
    - Pouvoir par révérend père en Dieu Pierre de Gondi, évêque de Paris 1, conseiller du roi naguère évêque et duc de Langres, pour prendre possession de l'abbaye de Bourg-Moyen de Blois., 6 juillet 1570
      1. Il succéda à. Guillaume Viole, mort le 4 mai 1568, fut pourvu par le pape Pie V le 19 des kalendes de mars 1569 et ne prit possession de l'évêché de Paris que le 1 mars 1570.
      E. Caron, A travers les minutes des notaires parisiens [étude XXXVI, env. 990 actes], 1559-1577, Paris, 1900, notice n°489 (voir contexte dans le Plan d’orientation général - Notaires de Paris, guides thématiques du Minutier).
    - Société entre trois marchands boulangers pour se faire adjuger la moitié indivise d'une maison sise faubourg Saint-Honoré, sur la montagne du marché aux pourceaux., 7 juillet 1570
      E. Caron, A travers les minutes des notaires parisiens [étude XXXVI, env. 990 actes], 1559-1577, Paris, 1900, notice n°492 (voir contexte dans le Plan d’orientation général - Notaires de Paris, guides thématiques du Minutier).
      acte de société
    - Pouvoir par le même [par révérend père en Dieu Pierre Pierre de Gondi, évêque de Paris] à l'effet de recevoir en son hommage et serment de fidélité toutes personnes ayant et possédant fiefs et arrière-fiefs mouvant de l'abbaye de Saint-Aubin d'Angers., 8 juillet 1570
      E. Caron, A travers les minutes des notaires parisiens [étude XXXVI, env. 990 actes], 1559-1577, Paris, 1900, notice n°490 (voir contexte dans le Plan d’orientation général - Notaires de Paris, guides thématiques du Minutier).
    - Constitution de 50 l. de rente par Claude Gillot, munitionnaire pour le roi ès villes de Calais, Havre-de-Grâce et Dieppe (liasse)., 15 juillet 1570; MC/ET/XXXVI/27
      E. Caron, A travers les minutes des notaires parisiens [étude XXXVI, env. 990 actes], 1559-1577, Paris, 1900, notice n°458 (voir contexte dans le Plan d’orientation général - Notaires de Paris, guides thématiques du Minutier).
      constitution de rente; Calais (Pas-de-Calais); Dieppe (Seine-Maritime); Gillot, Claude
    - Bail par Antoine Guibrian d'une maison à Paris, rue de la Verrerie, joignant l'hôtel d'Argent, moyennant 150 l. (liasse), 26 juillet 1570; MC/ET/XXXVI/27
      La date, erronée, donnée sur l'ouvrage d'E. Caron est le 24 juillet 1570
      E. Caron, A travers les minutes des notaires parisiens [étude XXXVI, env. 990 actes], 1559-1577, Paris, 1900, notice n°459 (voir contexte dans le Plan d’orientation général - Notaires de Paris, guides thématiques du Minutier).
      bail; Verrerie (rue de la); Guibrian, Antoine
    - Déclaration par noble homme Julles Ré..., gentilhomme milanais, Sr et baron d'Amplepuis, en Beaujolais, que la rente de 3,000 l. qui lui a été vendue le 4 mars 1570 par M. le Prévôt des marchands et échevins de la ville de Paris, moyennant 42,000 l., appartient à Nicolas Auvillot, sr de Champlâtreux, conseille du roi et Me ordinaire en sa chambre des aides., 26 juillet 1570
      E. Caron, A travers les minutes des notaires parisiens [étude XXXVI, env. 990 actes], 1559-1577, Paris, 1900, notice n°493 (voir contexte dans le Plan d’orientation général - Notaires de Paris, guides thématiques du Minutier).
      déclaration; Auvillot, Nicolas; Amplepuis, M. d'
    - Aveu [titre nouvel]. d'une rente de 100 l. par Jean Aligre, châtelain de la Brosse, au bailliage de Chartres, Barthélemy de Lisle, sr de Puisieulx, et Audresy, en la châtellenie de Pontoise, et Catherine Aligre, sa femme, sur la terre et seigneurie de la Brosse, mouvant du roi à cause de son duché de Chartres, et sur deux maisons à Paris, rue de la Cossonnerie, l'une à l'enseigne de la Croix-Blanche et l'autre du Croissant, aboutissant en la rue Saint-Antoine, et une troisième avec cour et jardin, rue de Jouy, paroisse Saint-Paul, anciennement appelée l'hôtel de Brienne (liasse)., 8 août 1570; MC/ET/XXXVI/27
      E. Caron, A travers les minutes des notaires parisiens [étude XXXVI, env. 990 actes], 1559-1577, Paris, 1900, notice n°460 (voir contexte dans le Plan d’orientation général - Notaires de Paris, guides thématiques du Minutier).
      titre nouvel; Cossonnerie (rue de la); Croix Blanche (enseigne de la); Croissant (enseigne du); Saint-Antoine (rue); Jouy (rue de); Brienne (hôtel de); Lisle, Charles Barthélemy de; Aligre, Catherine; Aligre, Jean
    - Quittance par frère Michel de Leuze, [Michel de Sèvre] chevalier de l'ordre de Saint-Jean de Jérusalem, commandeur de Liège, lvry-le-Temple et Boigny, conseiller du roi en son privé conseil, capitaine de 50 hommes d'armes des ordinaires et gentilhomme de chambre de la somme de 5,830 l. en 55 (?) et 486 écus soleil, 509 pistolets, 95 écus à la Royne, 5 impériâles, 229 doubles ducats, tant castillans que génois, 26 doubles ducats à deux têtes, 39 ducats à la croisette et un demi écu, le tout d'or et de poids, et 200 testons (liasse)., 12 août 1570; MC/ET/XXXVI/27
      E. Caron, A travers les minutes des notaires parisiens [étude XXXVI, env. 990 actes], 1559-1577, Paris, 1900, notice n°461 (voir contexte dans le Plan d’orientation général - Notaires de Paris, guides thématiques du Minutier).
      quittance; Sèvre, Michel de
    - Paiement de 302 pistolles pour parer, si besoin est, à d'autres dépenses ou emprunts., 18 août 1570
      E. Caron, A travers les minutes des notaires parisiens [étude XXXVI, env. 990 actes], 1559-1577, Paris, 1900, notice n°495 (voir contexte dans le Plan d’orientation général - Notaires de Paris, guides thématiques du Minutier).
    - Testament authentique de demoiselle Jeanne Desmortier, veuve de feu Pierre Demanoir, écuyer, natif du lieu de Saint-Lyons, pays de Périgord, par lequel elle donne et lègue à Anne, Françoise l'aînée, Antoinette-Claude et Françoise la jeune, toutes Desmortier, la somme de cinq sols tournois, pour une fois payée et ce pour tous droits successifs qu'ils et chacun d'eux pourraient prétendre, quereller et demander de la succession de la testatrice, et institue pour son légataire universel noble homme François Desmortier, son frère aîné, sr de la Rocque Saint-Christophe., 30 août 1570
      E. Caron, A travers les minutes des notaires parisiens [étude XXXVI, env. 990 actes], 1559-1577, Paris, 1900, notice n°497 (voir contexte dans le Plan d’orientation général - Notaires de Paris, guides thématiques du Minutier).
      testament; Desmortier, Jeanne; Desmortier, Anne; Desmortier, Françoise; Desmortier, François; Desmortier, Antoinette-Claude; Demanoir, Pierre